臺灣臺北地方法院刑事判決
110年度簡上字第124號
上  訴  人  臺灣臺北地方檢察署檢察官
被      告  江飛正




上列上訴人因被告竊盜案件，不服本院110年度簡字第1307號中
華民國110年7月30日第一審刑事簡易判決（聲請簡易判決處刑案
號：110年度偵字第16165號），提起上訴，本院管轄之第二審合
議庭判決如下︰
    主  文
原判決撤銷。
江飛正犯竊盜罪，累犯，處有期徒刑肆月，如易科罰金，以新臺
幣壹仟元折算壹日。
    事  實
一、江飛正意圖為自己不法所有，基於竊盜之犯意，於民國110
    年1月10日下午6時許，在臺北市萬華區長順街堤外便道，見
    孫志宏所有且由楊明達管理使用之車牌號碼00-0000號自小
    貨車停放該處且車門未上鎖，徒手開啟車門進入車內後，以
    置物盒內之鑰匙發動上開車輛，得手後駛離。嗣上開車輛因
    違規停放為警拖吊，孫志宏接獲繳納罰鍰通知始悉遭竊，因
    而報警處理，循線查知上情。
二、案經臺北市政府警察局萬華分局（下稱萬華分局）報請臺灣
    臺北地方檢察署檢察官偵辦後聲請以簡易判決處刑。
    理  由
壹、程序部分
一、本判決所引被告以外之人於審判外所為之陳述，悉經當事人
    於本院審判程序明白表示同意作為證據（見本院110年度簡
    上字第124號卷【下稱本院卷】卷二第113頁），而該等證據
    之取得並無違法情形，且與本件之待證事實，具有關連性，
    核無證明力明顯過低之事由，本院審酌上開證據作成時之情
    況，認為適當，依刑事訴訟法第159條之5第1項所定傳聞例
    外之規定，認有證據能力。
二、其餘資以認定被告犯罪事實之非供述證據，亦查無違反法定
    程序取得之情形，依刑事訴訟法第158條之4規定反面解釋，
    亦具證據能力。
貳、實體部分
一、認定犯罪事實所憑之證據及理由
　  上揭事實，業據被告江飛正於警詢、偵查及本院審理程序時
    坦承不諱（見偵卷第4至5頁、第72至73頁、本院卷二第115
    頁），核與證人楊明達、孫志宏於警詢之證述大致相符（見
    偵卷第7頁、第9頁），並有萬華分局刑案現場勘察報告暨其
    所附車輛採證示意圖及刑案現場照片、臺北市政府警察局11
    0年3月10日鑑定書在卷可稽（見偵卷第11至43頁），足認被
    告上開任意性自白核與事實相符，堪以採信。綜上，本案事
    證明確，被告犯行洵堪認定，應依法論科。
二、論罪科刑及撤銷改判之理由
　㈠核被告所為，係犯刑法第320條第1項之竊盜罪。
　㈡被告前因竊盜案件，經本院以104年度簡字第1041號判決各判處有期徒刑6月、6月確定，又因攜帶兇器竊盜案件，經臺灣新北地方法院以104年度審易字第2727號判決各判處有期徒刑11月、8月確定，上開二案與被告另犯之違反毒品危害防制條例案件、偽造文書案件，定應執行有期徒刑3年1月，於106年6月29日有期徒刑假釋出監，於108年1月24日假釋期滿未經撤銷，視為執行完畢，此有臺灣高等法院被告前案紀錄表可稽，被告於上開有期徒刑執行完畢後，5年內故意再犯本案有期徒刑以上之罪，為累犯，且審酌其上開竊盜、攜帶兇器竊盜等前案所犯案件與本案罪質相同，被告竟未因前案記取教訓，不知悔悟而再為本案犯行，足見其欠缺守法意識，對刑罰反應力薄弱，為促其遵守法律規定並尊重他人財產權，實有加重其刑之必要，爰依刑法第47條第1項規定及司法院釋字第775號解釋意旨，裁量予以加重其刑，以符罪刑相當原則及比例原則。
　㈢原審以被告犯罪事證明確，予以論罪科刑，固非無見，惟被
    告本案犯行應構成累犯，且有加重其刑之必要，已如前述，
    原審漏未論處，尚有未洽。上訴意旨指摘原審量刑過輕，為
    有理由，應由本院將原判決予以撤銷改判。
　㈣爰以行為人責任為基礎，審酌被告不思以正當方法謀取所需
    ，竟為貪圖車輛代步之利益，竊取他人車輛，造成本案被害
    人財物管理、處分權受損，又被告除上開構成累犯之紀錄外
    ，另有多次竊盜前科，素行非佳，嚴重顯漠視他人財產權益
    ，守法意識薄弱，所為實不足取，且迄未與被害人達成和解
    或賠償損失；惟念被告犯罪後坦承犯行；兼衡被告自陳國小
    畢業之智識程度、入監前從事粗工、無人需其扶養之生活狀
    況（見本院卷二第115頁），暨其犯罪動機、目的、手段、
    情節等一切情狀，量處如主文第2項所示之刑，並諭知易科
    罰金之折算標準。
三、沒收之說明
    被告所竊上開車輛，固為其犯罪所得，然該車因違規而為警
    拖吊後，已非處於被告實力支配範圍內，故不予以沒收。另
    本案固有扣案之鑰匙1支、眼鏡1副、棉棒1支、安全帽內襯2
    件等物，惟該等物品均係為確認本案犯罪行為人，經警自被
    竊車輛內所採集或用以採證之物，無證據可證明為被告所有
    並為本案犯罪所用，亦非本案被告犯罪所得，爰均不予沒收
    之。
據上論斷，依刑事訴訟法455條之1第1項、第3項、第369條第1項
前段、第364條、第299條第1項前段，判決如主文。
本案經檢察官顏伯融聲請簡易判決處刑、提起上訴，檢察官高光
萱到庭執行職務。
中　　華　　民　　國　 111　　年　　 4　　月　　7　　日
　　　　　　　　　刑事第七庭　審判長法　官  廖建傑  
　　　　　　　　　　　　　　　　　　法　官  王星富
　　　　　　　　　　　　　　　　　　法　官  吳旻靜
上正本證明與原本無異。
不得上訴。
                                    書記官  陳怡君
中　　華　　民　　國　　111 　年　　4 　　月　　8 　　日
附錄本案論罪科刑法條全文
中華民國刑法第320條
意圖為自己或第三人不法之所有，而竊取他人之動產者，為竊盜
罪，處五年以下有期徒刑、拘役或五十萬元以下罰金。
意圖為自己或第三人不法之利益，而竊佔他人之不動產者，依前
項之規定處斷。
前二項之未遂犯罰之。